# 根据人员级别、工作量确认收入问题

提问人：puyan1009 时间：2023-09-01 11:36:
1 、业务描述：公司根据客户需求，按期提供技术人员完成开发及服务，无需对最终开发成果负责。根据合同，于约定的每个结算时点与客户确认对应服务期间内提供的人员数量、出勤情况、考核评价，按合同约定的不同级别技术人员的人月单价以及双方确认的工作量确认收入。
2 、问题：拿到结算单时确认？还是服务结束后按服务期确认收入
会涉及拿到工作量确认单会滞后，如果完全按照拿到结算单，会导致收入滞后，如果不确认，会导致跨期

回答人：chenyiwei
应根据提供服务的进度（根据本公司的相关内部信息记录）作为确认收入的基础。条件是本企业的基础工作足够规范，同时预计与日后客户对账确认的工作量和收入金额差异较小。
如果在资产负债表日后，就资产负债表日前已完成的工作量和应结算的金额进行了对账确认，则可以作为资产负债表日后调整事项处理。